臺灣高等法院民事裁定
111年度抗字第1191號
抗  告  人  楊本志    
            黃承令  


上列抗告人因與相對人鄭慶明間排除侵害等事件，對於中華民國
111年8月10日臺灣臺北地方法院109年度訴字第697號裁定關於核
定訴訟標的價額部分，提起抗告，本院裁定如下： 
    主  文
抗告駁回。
抗告費用由抗告人負擔。
    理  由
一、按計算上訴利益，應就上訴聲明範圍內之訴訟標的，依起訴
     時之價額定之。復按請求返還土地之訴，其訴訟標的之價 
    額，應以土地之交易價額為準。又以一訴附帶請求其孳息、
    損害賠償、違約金或費用者，不併算其價額，民事訴訟法第
     77條之2第2項定有明文（最高法院110年度台抗字第549號
    裁定要旨參照）。
二、抗告意旨略以：伊等對原審109年度訴字第697號判決（下稱
    原判決）不利部分提起上訴，其中關於命伊等應將坐落台北
    市○○區○○段○○段000地號土地（下稱系爭土地）上如原判決
    複丈成果圖編號A、B部分騰空返還相對人及其他全體共有人
    部分。原裁定固以起訴時系爭土地當期公告現值乘以編號A
    、B部分面積計算交易價額，核定訴訟標的價額，並據此計
    算第二審裁判費。惟拆屋還地之訴訟標的價額核定，如係區
    分所有建物，實務上基於因公寓大廈基地之用益，係平均分
    散於各樓層之論點，需再除以公寓大廈登記樓層數為計算。
    系爭土地為登記6層公寓大廈之基地，原裁定漏未除以登記
    樓層數所核定訴訟標的價額，顯有不當等語。
三、經查，相對人係依民法第767條第1項前段、第821條、第179
    條規定訴請抗告人返還土地及給付相當租金之不當得利，原
    判決命抗告人應將系爭土地編號A部分（面積63.36平方公尺
    ）、編號B部分（面積41.80平方公尺）騰空返還相對人及其
    他全體共有人，並給付相對人相當租金之不當得利，暨駁回
    相對人其餘請求。抗告人就原判決不利部分提起上訴，依前
    開說明，核定本件上訴訴訟標的價額，應就上訴聲明範圍，
    即系爭土地編號A、B部分於起訴時之交易價額為準，原裁定
    依民國108年11月起訴時之系爭土地公告現值每平方公尺43
    萬4,000元（見原法院108年度北司調字第1801號卷第25頁）
    ，乘以編號A、B部分面積，核定為4,563萬9,440元【計算式
    ：（63.36+41.80）×434,000＝45,639,440】，於法並無違誤
    。抗告人雖主張系爭土地為公寓大廈之基地應再除以登記樓
    層數云云，惟其等引用之臺灣高等法院暨所屬法院99年法律
    座談會民事類提案27號審查意見或其他見解，或係拆除屋頂
    平台違建並返還屋頂平台予區分所有權人全體，或與本件核
    定返還土地訴訟標的價額之事實，俱不相同。從而，抗告人
    據此指摘原裁定不當，聲明廢棄，為無理由，應予駁回。
四、據上論結，本件抗告為無理由，爰裁定如主文。
中　　華　　民　　國　　111 　年　　9 　　月　　29　　日
                  民事第四庭    
                        審判長法  官  傅中樂
                              法  官  廖慧如
                              法  官  黃欣怡
正本係照原本作成。
本裁定除以適用法規顯有錯誤為理由外，不得再抗告。如提起再
抗告，應於收受送達後10日內委任律師為代理人向本院提出再抗
告狀。並繳納再抗告費新臺幣１千元。
中　　華　　民　　國　　111 　年　　9 　　月　　29　　日
　　　　　　　　　　　　　    書記官  卓雅婷